臺灣彰化地方法院民事判決　九十一年度訴字第六二六號
　　原　　　告　　乙○○
　　被　　　告　　甲○○
右當事人間請求清償借款事件，本院判決如左：
    主    文
被告應給付原告新臺幣伍佰貳拾萬元，及自民國九十一年五月四日起至清償日止，按
週年利率百分之五計算之利息。
訴訟費用由被告負擔。
    事    實
甲、原告方面：
一、聲明：
　　如主文所示。
二、陳述：
  (一)被告原為訴外人寶順證券股份有限公司之營業員，以其母周劉鸞名義買賣股票，
    自民國七十九年起陸續向原告借款新臺幣（下同）一千一百九十七萬元，均匯入
    訴外人周劉鸞帳戶。在刑事案件審理時，尚欠原告七百二十萬元，再扣除八十三
    年十一月間，被告曾返還原告之二百萬元，目前被告尚欠原告五百二十萬元，
  (二)對被告抗辯之陳述：
    否認與被告間有還款和解協議存在。
三、證據：提出臺灣高等法院臺中分院八十九年度重上更(二)字第一五七號刑事判決影
    本一件、鹿港鎮信用合作社取款憑條影本十三紙為證。
乙、被告方面：
一、聲明：
　　駁回原告之訴。
二、陳述：
  (一)周劉鸞是被告母親，其帳戶都是被告在使用，原告所提的匯款單金額確實是匯入
    被告母親的帳戶，但並沒有欠原告那麼多錢，只是無法提出還款資料。在刑事案
    件審理時，被告並沒有承認欠原告五百二十萬元，僅承認有欠原告錢，且事後還
    原告二百萬元，是因為與原告已達成協議，還完二百萬元，全部債務就算清償完
    畢。事後，原告不承認有協議，所以在刑事庭才說被告是盜領，但實際上是借款
    。
  (二)協議沒有書面，是用電話聯絡，也沒有證據證明。被告還原告二百萬元是於八十
    三年十一月五日或七日，當時被告已在跑路，如果沒有跟原告達成協議，不可能
    還原告二百萬元。
    理    由
一、原告起訴主張：被告原為訴外人寶順證券股份有限公司之營業員，以其母周劉鸞
    名義買賣股票，自七十九年起，陸續向原告借款一千一百九十七萬元，均匯入訴
    外人周劉鸞帳戶。在刑事案件審理時，尚欠原告七百二十萬元，再扣除八十三年
    十一月間，被告曾返還原告之二百萬元，目前被告尚欠原告五百二十萬元，爰請
    求被告清償上開借款等語，被告則以：沒有欠原告那麼多錢，且於八十三年十一
    月已與原告達成協議，只要還二百萬元，全部債務即算清償完畢等語置辯。
二、本件原告主張：被告自七十九年起，向原告借款一千一百九十七萬元，均匯入訴
    外人即被告母親周劉鸞帳戶，及上開帳戶均為被告使用之事實，並提出鹿港鎮信
    用合作社取款憑條影本十三紙為證，經核相符，且為被告所不爭執，應認原告主
    張伊先後共借貸一千一百九十七萬元予被告之事實為真。
三、原告另主張：被告目前尚欠原告五百二十萬元之事實，被告雖以：沒有欠原告那
    麼多，以及業於八十三年十一月與原告達成以二百萬元清償全部債務之協議等語
    置辯。惟按當事人主張有利於己之事實者，就其事實有舉證之責任，民事訴訟法
    第二百七十七條前段定有明文，又請求履行債務之訴，原告就其所主張債權發生
    原因之事實，固有舉證之責任，若被告自認此項事實而主張該債權已因清償而消
    滅，則清償之事實，應由被告負舉證之責任，此觀民事訴訟法第二百七十七條之
    規定自明（最高法院二十八年上字第一九二０號判例意旨參照）。是以本件被告
    辯稱系爭債務因清償，以及已與原告達成協議，原告同意免除其餘債務之事實，
    既為原告所否認，自應由被告負舉證之責任，惟被告就上開清償及免除之事實，
    均未能舉證以實其說，復於審理中自承：無法提出還款資料，以及協議沒有書面
    ，是用電話聯絡，也沒有證據證明等語，則其所辯，自難採信。因此，原告主張
    被告尚欠伊五百二十萬元等語，應認為真實。
四、從而，原告依據消費借貸之法律關係，請求被告給付原告五百二十萬元，及自支
    付命令送達翌日即九十一年五月四日起至清償日止，按週年利率百分之五計算之
    利息，為有理由，應予准許。
據上論結，本件原告之訴為有理由，依民事訴訟法第七十八條，判決如主文。
中　　　華　　　民　　　國　　九十一　　年　　　九　　　月　　二十七　　日
                                        臺灣彰化地方法院民事第二庭
~B審判長法官　何志通
~B　　　法官　周莉菁
~B　　　法官　鄭舜元
右為正本係照原本作成
如對本判決上訴須於判決送達後廿日內向本院提出上訴狀
中　　　華　　　民　　　國　　九十一　　年　　　九　　　月　　二十七　　日
~B法院書記官　卓俊杰
